【裁判字號】    97,交抗,2217
【裁判日期】    980113
【裁判案由】    違反道路交通管理處罰條例
【裁判全文】
臺灣高等法院交通事件裁定            97年度交抗字第2217號
抗  告  人  甲○○
即受處分人
上列抗告人因違反道路交通管理處罰條例案件，不服臺灣臺北地
方法院，中華民國97年11月14日所為裁定（原審案號：97年度交
聲字第1992號），提起抗告，本院裁定如下：
    主  文
抗告駁回。
    理  由
一、按汽車行駛於高速公路、快速公路或設站管制之道路，不遵
    使用限制、禁止、行車管制及管理事項之管制規則而未依規
    定使用路肩，處汽車駕駛人新臺幣（下同）3,000 元以上6,
    000 元以下罰鍰，並記違規點數1 點，道路交通管理處罰條
    例第33條第1 項第9 款、第63條第1 項第1 款分別定有明文
    。
二、原處分意旨略以：抗告人即受處分人甲○○所有之車牌號碼
    8971-DT 號自小客車於民國（下同）97年4 月4 日8 時24分
    許，行經國道3 號公路南向100 公里處，因「行駛路肩」違
    規，經內政部警政署國道公路警察局第二警察隊後龍分隊（
    以下簡稱：原舉發單位）逕行舉發，嗣經抗告人依法向原處
    分機關提出申訴，經原處分機關調查之結果，仍認抗告人有
    前開之違規行為，遂依道路交通管理處罰條例第33條第1 項
    第9 款之規定，處罰鍰新臺幣（下同）4,000 元，且記違規
    點數1點（原裁定誤載為「註明無庸記點」）等語。
三、本件抗告意旨略以：案發當日，抗告人於行駛中因駕駛車輛
    之輪胎有異常狀況，故先行停靠路肩檢查，發現車輛之輪胎
    遭不明物刺穿，有漏氣之現象，為確保安全，故將車輛停駛
    於路肩，並在車輛後方擺放三角架，嗣更換備胎後，始繼續
    上路，並非違規行駛路肩。嗣因有感此次行駛之危險，抗告
    人待車子保養時間屆至，並經四處比較輪胎之價格後，決定
    將車輛之4 個輪胎全部更新，有保養場開立之發票可憑。煩
    請體恤現今景氣低迷，抗告人身為業務員，收入有限等情，
    請求撤銷原處分及原裁定云云。
四、經查：本件抗告人甲○○於前開時地，駕駛車牌號碼8971-D
    T 號自用小客車，行經國道3 號公路南向100 公里處，確有
    使用路肩之事實，為抗告人所不否認（見原審卷第4 頁；本
    院卷第5 頁），復有內政部警政署國道公路警察局公警局交
    字第ZBC068839 號舉發違反道路交通管理事件通知單1 紙、
    臺北市交通裁決所97年7 月21日北市裁申字第09737131400
    號函各1 件在卷可佐。是抗告人確有行駛於高速公路使用路
    肩之事實，至為明確。抗告人雖辯稱：因發現該車輪胎有漏
    氣，為確保安全，始將車輛停駛於路肩更換備胎，並於事後
    至保養場更換輪胎，並非違規行駛路肩云云。惟查：一般車
    輛之備胎與正常輪胎無論在型式、規格或功用上均有不同，
    僅能作為臨時替代輪胎之用，不能長期使用，抗告人身為汽
    車駕駛人，對此常識應知之甚明。是若本件抗告人確有於案
    發日（即97年4 月4 日）於高速公路行駛途中，因輪胎漏氣
    ，而有停駛路肩更換輪胎之情，則其自應於駛離高速公路後
    ，旋即更換或修理該漏氣之輪胎。然依抗告人所提出之保養
    場開立之發票所示，該發票開立之日期為97年4 月25日，距
    本件案發時日，已逾20餘天之久，顯非於案發當日或與案發
    相近之時日所更換，已難認與抗告人所述輪胎漏氣等情有何
    關聯。況上開發票僅載明品名、數量及價格等情，是否確作
    為本件違規車輛更換之用，亦無從由該發票可以得知，自難
    作為有利於抗告人之認定。
五、綜上所述，抗告人確有駕車行駛於高速公路，未依規定使用
    路肩之違規行為，原處分機關依道路交通管理處罰條例第53
    條第1 項第9 款、第63條第1 項第1 款之規定，裁處抗告人
    4,000 元之罰鍰，並記違規點數1 點，於法洵屬有據。原裁
    定認抗告人確有前揭違規行為，因而駁回抗告人異議之聲明
    ，其認事用法，尚無違誤（原裁定誤認本件裁決書有註明「
    無庸記點」一語，應予更正）。抗告人執前揭辯詞，指摘原
    裁定不當，並無理由，應予駁回。
六、據上論斷，應依道路交通案件處理辦法第26條，刑事訴訟法
    第412 條，裁定如主文。
中    華    民    國    98    年    1     月    13    日
                  刑事第十四庭審判長法  官  陳志洋
                                    法  官  梁耀鑌
                                    法  官  謝靜恒
以上正本證明與原本無異。
不得再抗告。
                                    書記官  陳珮茹
中    華    民    國    98    年    1     月    14    日


司法院資訊處製作；財團法人民間司法改革基金會備份。
